# 合并日的确认

提问人：致光阴LL67LL67 时间：2020-12-28 15:33:08
陈老师，请教关于合并日确认的问题：A公司与B公司的实际控制人均为同一自然人，由于A公司目前拟申报IPO，需解决同业竞争的问题，B公司的原股东为A公司的高管代持，现为解决同业竞争问题，对B公司进行并购，B公司高管将持有的B公司股份转让给A公司（原出资款实际来源于A公司），B公司工商于 20 年 11 月份进行变更，股东变更为A公司（持股100%）。
问题：
1.这种情况是否为同一控制下企业合并？
2.合并日是否为 20 年 10 月 31 日？若为同一控制下企业合并，此类情况下本期利润表是全年并入A公司的合并报表还是只并 20 年 11 月-12月？若合并全年的利润表，资产负债表如何处理呢？

回答人：chenyiwei
请参考《首发业务若干问题解答（ 2020 年 6 月修订）》和《监管规则适用指引——会计类第 1 号》中的相关提示，关键要如何证明此前是代持，现在属于代持归位。证监会对同一控制下企业合并的认定一向采取谨慎从严的态度。
一旦合并的性质确定，后续合并报表应如何编制的问题自然也就清楚了。